【裁判字號】    99,消債更,50
【裁判日期】    990323
【裁判案由】    更生事件
【裁判全文】
臺灣臺北地方法院民事裁定            99年度消債更字第50號
聲  請  人
即  債務人  乙○○
上列聲請人因消費者債務清理事件聲請更生，本院裁定如下：
    主  文
債務人乙○○自中華民國九十九年三月二十六日中午十二時起開
始更生程序。
命司法事務官進行本件程序。
    理        由
一、按法院開始更生程序之裁定，應載明其年、月、日、時，並
    即時發生效力。法院裁定開始更生或清算程序後，得命司法
    事務官進行更生或清算程序，必要時得選任律師、會計師或
    其他適當之自然人或法人一人為監督人或管理人。消費者債
    務清理條例第45條第1項、第16條第1項分別定有明文。
二、聲請意旨略以：其有不能清償債務之情事，前依消費者債務
    清理條例第151條規定與甲○（台灣）商業銀行等成立協商
    ，約定自民國98年10月10日起按月還款新台幣（下同）10,
    145元。然聲請人係以向美髮店兜售美髮剪刀等產品抽成維
    生，因年關將近美髮業繁忙致營收不佳，聲請人不得已於98
    年2月毀諾，是有不可歸責於己之事由致履行顯有重大困難
    ，且其無擔保或無優先權之債務總額未逾1,200萬元，復未
    經法院裁定開始清算程序或宣告破產，爰向本院聲請更生等
    語。
三、經查：債務人所主張之上開事實，業據其提出財產及收入狀
    況說明書、債權人清冊、小規模營業之簡單損益表、財產歸
    屬資料清單、財團法人聯合徵信中心當事人綜合信用報告（
    編號PLR2）、96年度及97年度綜合所得稅各類所得資料清單
    、前置協商收入切結書、統一發票、勞保費及健保費繳費收
    據、國民年金保險費繳款單、勞工保險被保險人投保資料表
    、電信服務費收據、水費收據、電費收據、房屋稅繳款書、
    地價稅繳款書、全戶戶籍謄本、前置協商機制協議書、前置
    協商毀諾通知書、生財器具照片、理財專戶對帳單、郵政存
    簿儲金簿、台北富邦商業銀行復興分行存款存摺、中國信託
    商業銀行承德分行台幣帳戶存款存摺、玉山銀行活期儲蓄存
    款存摺、合作金庫銀行存款存摺、聲請人之配偶財產歸屬資
    料清單、96年度及97年度綜合所得稅各類所得資料清單、郵
    政存簿儲金簿、台灣銀行綜合存款存摺、台灣銀行外匯綜合
    存款存摺、華南商業銀行埔墘分行活期儲蓄存款存摺、合作
    金庫銀行活期儲蓄存款存摺、聲請人之女財產歸屬資料清單
    、96年度及97年度綜合所得稅各類所得資料清單、郵政存簿
    儲金簿、就學貸款申請兼撥款通知書、學雜費繳費收據、聲
    請人之父病症暨失能診斷證明書、身心障礙手冊。此外，又
    查無債務人有消費者債務清理條例第6條第3項、第8條或第
    46 條各款所定駁回更生聲請之事由存在，則債務人聲請更
    生，應屬有據，並依首開規定，命司法事務官進行本件更生
    程序，爰裁定如主文。
中    華    民    國    99    年    3     月    23    日
              民事第八庭    法      官  莊訓城
上為正本係照原本作成
如不服本裁定，應於裁定送達後10日內，以書狀向本院提出抗告
，並繳納抗告費新臺幣1千元
中    華    民    國    99    年    3     月    23    日
                            書  記  官  陳竽

司法院資訊處製作；財團法人民間司法改革基金會備份。
